---
title: "03Operadores_e_estruturas"
format: html
editor: visual
---

## 03Operadores_e_estruturas

A partir dessas variáveis, você irá realizar as seguintes tarefas:

-   Você irá iterar sobre o vetor de velocidades de corredores, representadas em m/s, utilizando o `for`.

-   Para cada corredor, você deve calcular o tempo estimado (em segundos) para percorrer a distância definida.

-   Durante a iteração, verifique as seguintes condições utilizando `if()` e `else()`:

    -   Se o tempo estimado for inferior a 10 segundos, imprima "Rápido!".

    -   Se o tempo estimado estiver entre 10 e 20 segundos (inclusive), imprima "Bom desempenho!".

    -   Se o tempo estimado for superior a 20 segundos, imprima "Desempenho a melhorar!".

    -   

```{r}
# Definir a distância da corrida (metros)
distancia <- 200

# Lista de velocidades dos corredores em m/s
velocidades <- c(5, 7, 10, 12, 15)
```

```{r}
for (velocidade in velocidades){
  tempo_estimado <- distancia/velocidade
  cat("Tempo estimado:", round(tempo_estimado, 2), "segundos -")
  
  if (tempo_estimado < 10) {
    cat("Rápido!\n")
  } else if (tempo_estimado <= 20) {
    cat("Bom desempenho!\n")
  } else {
    cat("Desempenho a melhorar!\n")
  }
}
```
