---
title: "05Fatores"
format: html
editor: visual
---

## Aula 5 - Fatores

### Projeto da aula

Suponha que você tenha um conjunto de dados que representa o status de entrega de diferentes produtos.

```{r}
status_entrega <- c("Entregue", "Em Trânsito", "Pendente", "Entregue", "Em Trânsito")

nomes_produtos <- c("Smartphone", "Notebook", "Monitor", "Mouse", "Tablet")

names(status_entrega) <- nomes_produtos

status_entrega
```

```{r}
fator_entrega <- factor(status_entrega)
fator_entrega
```

```{r}
fator_entrega <- factor(status_entrega, ordered = TRUE,levels = c('Em Trânsito', 'Pendente', 'Entregue'))
fator_entrega
```

```{r}
levels(fator_entrega) <-  c('Pendente', 'Em Trânsito','Entregue')
fator_entrega
```

---Explorando fatores:\

```{r}
fator_entrega[3]

```

```{r}
fator_entrega[3] > fator_entrega[4]
```

```{r}
prioridade <- fator_entrega %in% c('Pendente', 'Em Trânsito')
prioridade
```

```{r}
fator_entrega[prioridade]

```

```{r}
cont_pendente <- sum (fator_entrega=='Pendente')
cont_transito <-sum(fator_entrega == 'Em Trânsito')
cont_entregue <- sum(fator_entrega =='Entregue')

cont_pendente
cont_transito
cont_entregue
```

```{r}
valor <- 42
is.
```

```{r}
avaliacoes <- c('Bom', 'Ruim', 'Mediano', 'Bom', 'Ruim', 'Mediano', 'Bom', 'Ruim', 'Mediano', 'Bom')
fator_avl <- factor(avaliacoes, ordered = TRUE, levels = c('Ruim', 'Mediano', 'Bom'))
```

```{r}

contagem_avaliacoes <- c(0, 0, 0)
for (avl in fator_avl) {
  if (avl == 'Bom') {
    contagem_avaliacoes[1] <- contagem_avaliacoes[1] + 1
  } else if (avl == 'Mediano') {
    contagem_avaliacoes[2] <- contagem_avaliacoes[2] + 1
  } else if (avl == 'Ruim') {
    contagem_avaliacoes[3] <- contagem_avaliacoes[3] + 1
  }
}
contagem_avaliacoes
```

---

ocê está gerenciando dados de uma pesquisa de satisfação de clientes para um serviço de entrega de refeições. Cada cliente atribui uma nota de satisfação em uma escala de 1 a 5 para três categorias: pontualidade, qualidade da comida e atendimento.

Os dados estão organizados da seguinte forma:

```{r}
pontualidade <- c(4, 5, 3, 4, 2)
qualidade_comida <- c(5, 3, 4, 2, 5)
atendimento <- c(3, 4, 5, 2, 4)

fator_pontualidade <- factor(pontualidade, levels = 1:5, ordered = TRUE)
fator_qualidade_comida <- factor(qualidade_comida, levels = 1:5, ordered = TRUE)
fator_atendimento <- factor(atendimento, levels = 1:5, ordered = TRUE)
```

Suas missões são as seguintes:

1.  **Média de Avaliação para Cada Categoria:**

    -   Calcule a média das avaliações para pontualidade, qualidade da comida e atendimento.

    -   Utilize a função `as.numeric()` para converter as avaliações para o tipo numérico.

    -   Utilize a função `round()` para arredondar o resultado da média para uma casa decimal.

2.  **Categoria com Maior Média:**

    -   Identifique qual categoria recebeu a maior média de avaliação.

3.  **Categoria com Menor Média:**

    -   Identifique qual categoria recebeu a menor média de avaliação.

```{r}
media_pontualidade <- mean(pontualidade)
media_qualidade_comida <-mean(qualidade_comida)
media_atendimento <- mean(atendimento)
```

```{r}
categoria_maior_media <- which.max(c(media_pontualidade, media_qualidade_comida,media_atendimento))
cat("Categoria com maior media de avaliacao:", categoria_maior_media)
```
